【裁判字號】    95,上訴,888
【裁判日期】    950331
【裁判案由】    偽造文書
【裁判全文】
臺灣高等法院刑事判決
上  訴  人
即 自 訴人  丁○○
被      告  庚○○  最高法院法官
            戊○○  最高法院法官
            辛○○  最高法院法官
            甲○○  最高法院法官
            乙○○  最高法院法官
            丙○○  臺灣高等法院高雄分院法官
            己○○  臺灣高等法院高雄分院法官
上列上訴人因自訴被告偽造文書案件，不服臺灣臺北地方法院92
年度自字第467號，中華民國94年12月28日第一審判決，提起上
訴，本院判決如下：
    主  文
上訴駁回。
    理  由
一、自訴意旨略以：庚○○、戊○○、辛○○、甲○○、乙○○
    、丙○○、己○○等七位法官，明知許革非重製自訴人著作
    權案件，於民國（下同）83年5月5日臺灣高等法院臺南分院
    83年上訴字第350號判決，已維持其經銷商林明在等四人臺
    灣臺南地方法院有罪判決，於同年6月9日確定，以及自訴人
    並無因公司法規定之合併，而有法律上概括承受自訴人著作
    權之條件，竟於91年台上字第3129號判決，行不實登載為公
    司法之合併（而為被判罪七個月之許革非解套），拒依法撤
    銷90上更(二)第127號，無故推翻更(一)審及一、二審公正無誤
    有罪判決，要為許革非解套脫罪當難得逞。庚○○等人明知
    許革非於83年5月5日經臺灣高等法院臺南分院判罪確定後，
    83年12月19日仍以虛構騙得著作權登記謄本，誣告有著作權
    執照丁○○及經銷商，確有誣告之犯意，而判處七個月有期
    徒刑，庚○○等人竟前後以虛構自訴人所有新品發公司與民
    安公司有公司法合併關係，暨虛構有積極證據為無，而不實
    登載一審已判為誤判卷證不符為相符。以虛構騙得著作權登
    記謄本，誣告有著作權執照之丁○○及經銷商，因確有誣告
    之犯意，而判決7個月有期徒刑。未料，被告竟前後以虛構
    自訴人所有新品發公司與民安公司有公司法之合併關係，暨
    虛構無積極證據，而為不實登載，並認一審之正判為誤判，
    卷證不符為卷證相符等情，為許革非解套，期有擔當之法官
    能行獨立審判，創造司法公信，認庚○○等人有涉有登載不
    實之罪云云。
二、按犯罪事實之一部提起自訴者，他部雖不得自訴亦以得提起
    自訴論。但不得提起自訴部分係較重之罪者，不在此限。刑
    事訴訟法第319條第3項定有明文。復按不得提起自訴而提起
    者，應諭知不受理之判決；又前項判決得不經言詞辯論為之
    ，刑事訴訟法第334條、第343條、第307條分別定有明文；
    次按刑法第124條之枉法裁判罪，係為侵害國家法益之罪，
    不得提起自訴（參看最高法院53年第6次民刑庭總會會議決
    議）。再戡亂時期貪污治罪條例第6條第3款之公務員對於主
    管之事務圖利罪，係侵害國家法益之犯罪，個人不得提起自
    訴，刑法第213條之公務員明知為不實之事項而登載於職務
    上所掌之公文書罪，雖得提起自訴，但與較重之圖利罪具有
    牽連關係時，依刑事訴訟法第319條第2項（此為舊條文，新
    法為第3項）但書之規定，亦不得提起自訴（參看最高法院
    73年台上字第875號判例）。
三、經查，本件自訴人丁○○雖認被告即臺灣高等法院高雄分院
    法官丙○○、己○○及最高法院法官庚○○、戊○○、辛○○、甲○○、乙○○，共同涉犯刑法第213條之公務員登載
    不實罪嫌。然所指訴之犯罪事實，係以被告等人明知案外人
    許革非以虛構所騙得之著作權登記謄本，誣告自訴人丁○○
    及經銷商，且已經臺灣高等法院臺南分院於83年5月5日以83
    年度上訴字第350號判決，維持原審即臺灣臺南地方法院所
    為有期徒刑7月之判決，並於同年6月9日確定，又自訴人於
    76 年1月1日並無符合公司法所規定之合併關係，而產生法
    律上概括承受自訴人著作權之情事，惟案外人即臺灣高等法
    院臺中分院沈佛家庭長在83年10月11日83年度上易字第1483
    號判決中明顯放水。被告即最高法院法官庚○○、戊○○、
    辛○○、甲○○、乙○○又於渠等所製作之該院91年度台上
    字第3129號判決書，不實登載自訴人具公司法上之合併關係
    ，而為被判決有期徒刑7月之許革非解套，無故推翻了更一
    審及一、二審所為公正無誤之有罪判決；復於上開判決書第
    8頁中之第2行至第6行，不實登載許革非於83年12月19日告
    訴日之前，以臺灣高等法院臺中分院83年度上易字第1483號
    判決，作為許革非無誣告故意之認定，並於上開判決書中第
    8頁之第2行至第5行，不實登載「並無確切之證據足認被告
    （指許革非）之故意…嗣經法院判無罪確定…因而撤銷不當
    判決…經核所為論斷均與卷內資料相符等語。依前開自訴人
    指訴之犯罪事實觀之，係指訴被告等人涉犯刑法第124條之
    枉法裁判罪嫌；雖自訴人之自訴狀僅記載被告等人涉犯刑法
    第213條之罪，但自訴事實即係指訴被告等人為枉法裁判，
    揆諸前項說明，就本自訴意旨內容而言，自訴人不得提起自
    訴，原審以本件自訴程序違背刑事訴訟法第334條之規定，
    乃依同法343 條、第307條規定，不經言詞辯論，逕行諭知
    自訴不受理判決，經核並無不合。
四、自訴人提起上訴，猶執前詞，指摘原判決不當，為無理由，
    應予駁回，並不經言詞辯論為之。
據上論斷，應依刑事訴訟法第368條、第372條，判決如主文。
中    華    民    國    95    年    3     月    31    日
                  刑事第十一庭
                          審判長法  官  張連財
                                法  官  楊照男
                                法  官  林明俊
以上正本證明與原本無異。
如不服本判決，應於收受送達後十日內向本院提出上訴書狀，其
未敘述上訴之理由者並得於提起上訴後十日內向本院補提理由書
（均須按他造當事人之人數附繕本）。
                                書記官  蕭進忠
中    華    民    國    95    年    4     月    3     日


司法院資訊處製作；財團法人民間司法改革基金會備份。
